臺灣桃園地方法院民事簡易判決
111年度壢簡字第667號
原      告  陳慧宗  

            蔡美雅  
共      同
訴訟代理人  李承訓律師
被      告  儷宴美食館

兼  法  定
代  理  人  黃丁士  

共      同
訴訟代理人  周進文律師
上列當事人間請求給付租金事件，本院於111年9月28日言詞辯論
終結，判決如下：
    主  文
一、被告應連帶給付原告新臺幣（下同）1,140,000元，及自民
    國111年5月6日起至清償日止，按週年利率5%計算之利息
二、原告其餘之訴駁回。
三、訴訟費用由被告連帶負擔43%，其餘由原告負擔。
四、本判決原告勝訴部分得假執行。但如被告以1,140,000元為
    原告預供擔保，得免為假執行。
五、原告其餘假執行之聲請駁回。
    事實及理由
壹、程序部分
一、按民事訴訟法第255條第1項第3款規定：「訴狀送達後，原
    告不得將原訴變更或追加他訴。但擴張或減縮應受判決事項
    之聲明者，不在此限。」
二、本件原告起訴時訴之聲明為：「（一）被告應連帶給付原3,
    073,333元，及自起訴狀繕本送達被告翌日起至清償日止，
    按週年利率5%計算之利息。（二）願供擔保請准宣告假執行
    。」嗣原告於本院審理中就聲明事項，減縮聲明為：「（一
    ）被告應連帶給付原告2,673,333元，及自起訴狀繕本送達
    被告翌日起至清償日止，按週年利率5%計算之利息。（二）
    願供擔保請准宣告假執行。」（見本院卷第64頁）此係減縮
    應受判決事項之聲明，揆諸前揭法條規定，自應准許。
貳、實體部分
一、原告主張
（一）被告儷宴美食館前於105年5月30日向原告及訴外人陳李蓮
      照承租桃園市○○區○○○段○○○段0000○0000○000000號土地及
      其上建物一棟（下稱系爭租賃標的），租賃期間自105年6
      月1日起至107年5月31日止，每月租金100萬元，原告就系
      爭租金債權之應有部分為2/3，並由被告黃丁士及訴外人
      吳秋蘭為連帶保證人（下稱系爭租約A）。嗣系爭租約A屆
      滿後，被告儷宴美食館再向原告承租系爭租賃標的，租賃
      期間自107年6月1日起至110年5月31日止，每月租金80萬
      元，並由被告黃丁士及訴外人吳秋蘭為連帶保證人，被告
      儷宴美食館並交付押租金270萬元（下稱系爭租約B，與系
      爭租約A合稱系爭租約）。
（二）被告於106年6月至107年5月、109年3月至110年2月間，僅
      給付租金如附表所示。被告儷宴美食館就系爭租約A共積
      欠290萬元租金，又兩造先前協議原告為被告儷宴美食館
      支付園藝工程費用60萬元，並自系爭租約A之租金中扣除
      ，是被告儷宴美食館就系爭租約A尚積欠租金230萬元。而
      原告就系爭租約A之租金債權應有部分為2/3，是就系爭租
      約A部分，被告儷宴美食館尚積欠原告1,533,333元；就系
      爭租約B部分，被告儷宴美食館積欠租金384萬元，扣除被
      告儷宴美食館給付之押租金270萬元後，被告儷宴美食館
      尚積欠2,673,333元，被告黃丁士並應與被告儷宴美食館
      連帶給付。
（三）爰依系爭租約之法律關係提起本件訴訟等語。並聲明：如
      上開減縮後訴之聲明。
二、被告答辯
　　系爭租約A就106年6月至107年5月之租金並未約定，兩造約
    定106年6、7月租金為85萬元、106年8月至107年5月租金為8
    0萬元。系爭租約B部分，兩造前約定109年3月至110年2月租
    金調降為48萬元，再扣除原告應給付之園藝工程費用60萬元
    後，被告儷宴美食館並未積欠原告租金等語。並聲明：（一
    ）原告之訴駁回。（二）願供擔保請准宣告免假執行。
三、被告儷宴美食館前於105年5月30日，與原告及訴外人陳李蓮
    照簽立系爭租約A，承租系爭租賃標的，租賃期間自105年6
    月1日起至107年5月31日止，105年6月至106年5月之租金約
    定為100萬元，原告就系爭租金債權之應有部分為2/3，並由
    被告黃丁士及訴外人吳秋蘭為連帶保證人。嗣系爭租約A屆
    滿後，被告儷宴美食館再與原告簽立系爭租約B，承租系爭
    租賃標的，租賃期間自107年6月1日起至110年5月31日止，
    每月租金80萬元，並由被告黃丁士及訴外人吳秋蘭為連帶保
    證人，被告儷宴美食館並交付押租金270萬元。被告儷宴美
    食館於106年6月至107年5月、109年3月至110年2月實際交付
    之租金則如附表所示等事實，業據原告提出系爭租約為證（
    見本院卷第11至17頁），且為兩造所不爭執，堪信為真實。
四、原告復主張被告應連帶給付原告2,673,333元，為被告所否
    認，並以前詞置辯，是本件爭點即為：（一）兩造約定106
    年6月至107年5月之租金數額若干？（二）兩造有無約定109
    年3月至110年2月之租金調降為48萬元？（三）原告得請求
    被告給付之金額若干？
（一）兩造約定106年6月至107年5月之租金數額若干？
　　⒈按民事訴訟法第277 條本文規定：「當事人主張有利於己
      之事實者，就其事實有舉證之責任。」民事訴訟如係由原
      告主張權利者，應先由原告負舉證之責，若原告先不能舉
      證，以證實自己主張之事實為真實，則被告就其抗辯事實
      即令不能舉證，或其所舉證據尚有疵累，亦應駁回原告之
      請求（最高法院100 年度台上字第415 號判決意旨參照）
      。
　　⒉原告主張系爭租約A約定106年年6月至107年5月之租金為10
      0萬元，為被告所否認，是原告即應就此負舉證責任。查
      系爭租約A第3條約定：「租金：以當月1日即期支票付給
      甲方（稅金由乙方支付)。自民國105年六月一日至民國10
      6年五月三十一日止，每月租金新台幣壹佰萬元整，租金
      付款方式為：已方自承租日起，一次簽發十二紙銀行本票
      票據給甲方支付第一年之租金，並於每租賃年度期滿前十
      天內簽發下年度整年度之租金銀行本票票據給甲方，票據
      由董監事私人或股東二人以上背書保證。」（見本院卷第
      12頁）可知系爭租約A僅就105年6月1日至106年5月31日之
      租金為約定，並未就106年6月1日至107年5月31日之租金
      為約定。原告主張租金為100萬元，即不可採。
　　⒊原告雖提出107年2月8日寄發之存證信函，其上記載106年6
      、7月租金各不足15萬元、106年8月至107年1月租金各不
      足30萬元、107年2月租金不足20萬元等語（見本院卷第18
      頁）。然存證信函僅係原告單方面陳述，尚無從以此認定
      兩造就106年6月1日至107年5月31日間約定之租金數額若
      干。
　　⒋原告另提出兩造於104年就系爭租賃標的簽訂之租賃契約（
      下稱訴外租約），主張系爭租約A應以與訴外租約相同條
      件續租等語。查訴外租約第2條約定：「租賃期限：民國1
      04年六月一日起至107年五月三十一日止（共計三年）...
      ...（房屋租賃契約一年重簽一次內容一樣）」訴外租約
      第3條約定：「租金：：以當月1日即期支票付給甲方（稅
      金由乙方支付)。自民國104年六月一日至民國105年五月
      三十一日止，每月租金新台幣壹佰萬元整」（見本院卷第
      75頁），可知訴外租約就租賃期限雖約定為104年6月1日
      起至107年5月31日止，然與租金約定期間僅至105年5月31
      日止，已有矛盾。況且兩造於訴外租約後，又再簽立系爭
      租約A，且嗣後亦無每年重簽相同契約之情形，是應認兩
      造合意以系爭租約A之效力替代訴外租約，原告自無從執
      訴外租約，主張系爭租約A之租金數額為何。
　　⒌且查被告提出之支出證明單所示，原告或原告委託之人於1
      06年5月6日至107年4月24日間，向被告收取106年6月至10
      7年5月之租金並簽收，其數額即如附表系爭租約A欄所示
      ，且其上並未註明有何拖欠租金之情形（見本院卷第40至
      56頁）。足認原告或原告委託之人於收取106年6月至107
      年5月之租金時，主觀上並未認定被告有積欠租金。
　　⒍況且，倘認系爭租約A確實約定106年6月至107年5月之租金
      為100萬元，則被告儷宴美食館於系爭租約A期限屆滿時，
      已積欠租金達290萬元，原告又豈可能再與積欠甚多租金
      之被告簽訂系爭租約B？甚至於系爭租約B直接約定較低之
      80萬元租金額？是可認兩造就106年6月至107年5月之租金
      ，並非約定為100萬元。
　　⒎而被告就106年6、7月之租金已自認為85萬元、就106年8月
      至107年5月之租金已自認為80萬元，原告又未提出其他證
      據證明兩造約定租金數額較此為高，是堪認被告此部分主
      張可採。
（二）兩造有無約定109年3月至110年2月之租金調降為48萬元？
　　⒈按原告對於自己主張之事實已盡證明之責後，被告對其主
      張，如抗辯其不實並提出反對之主張者，則被告對其反對
      之主張，亦應負證明之責，此為舉證責任分擔之原則。又
      各當事人就其所主張有利於己之事實，均應負舉證之責，
      故一方已有適當之證明者，相對人欲否認其主張，即不得
      不更舉反證（最高法院99年台上字4835號判決意旨參照）
      。
　　⒉查系爭租約B第3條約定：「租金：以當月1日即期支票付給
      甲方（稅金由乙方支付)。自民國107年六月一日至民國11
      0年五月三十一日止，每月租金新台幣捌拾萬元整，租金
      付款方式為：已方自承租日起，一次簽發十二紙銀行本票
      票據給甲方支付第一年之租金，並於每租賃年度期滿前十
      天內簽發下年度整年度之租金銀行本票票據給甲方，票據
      由董監事私人或股東二人以上背書保證。」（見本院卷第
      15頁反面）可知兩造已約定系爭租約B之租金為80萬元，
      被告抗辯109年3月至110年2月之租金調降為48萬元，自應
      就此負舉證責任。
　　⒊查被告提出兩造間LINE對話紀錄所示，被告於109年2月10
      日稱：「......敬請您體諒我司的困境而減免房租....謝
      謝您！」；原告陳慧宗稱：「可以接受，三、四月減少30
      %，往後看情況再說。」；被告稱：「我希望2月減80%，3
      、4月全免，5月看疫情狀況及政府有什麼指令而定」；原
      告陳慧宗於109年2月17日稱：「對不起無法照辦，最大底
      線減少40%但是我要聲明在先，減少租金的前提條件：要
      把未辦好手續及未開出的租金開出來才能減免，已多次要
      求按照合約書辦理，一直不理會到無法互相尊重。」（見
      本院卷第57、58頁）。可知原告陳慧宗雖曾表示願減少租
      金之表示，然附有條件。且被告於對話紀錄中並未為同意
      之表示，又未提出證據證明已履行原告提出之條件，是尚
      難以此認定兩造有減少租金之合意。
　　⒋且查被告儷宴美食館之合夥人即證人吳秋蘭證稱：原告或
      原告委託之人是從48萬租金開始，有在支出證明單為尚欠
      租金額的註記等語（見本院卷第85頁第16至25行）。堪認
      兩造並未就109年3月至110年2月之租金達成調降之合意，
      故原告或原告委託之人方才於支出證明單上註記積欠租金
      數額。此外被告復未提出其他證據供本院審酌，難認被告
      就兩造有合意調降租金之抗辯可採。
（三）原告得請求被告連帶給付之金額若干？
　　⒈按押租金之主要目的在擔保承租人租金之給付及租賃債務
      之履行，故租賃關係消滅後，承租人如有欠租或其他債務
      不履行時，其所交付之押租金，發生當然抵充之效力（最
      高法院87年度台上字第1631號判決意旨可資參照）。
　　⒉兩造就系爭租約A於106年6月、106年7月之租金約定為85萬
      元、於106年8月至107年5月之租金約定為80萬元，已如前
      述。而被告實際交付之租金如附表系爭租約A欄所示，亦
      如前述，可認被告尚有60萬元租金未給付原告。惟兩造就
      除原告應給付園藝工程費用60萬元，該部分費用應自租金
      中扣除一事，並未爭執。是被告積欠之租金與園藝工程費
      用抵銷後，可認被告就系爭租約A部分，已無積欠原告租
      金。
　　⒊次查系爭租約B約定之租金為80萬元，被告於109年3月至11
      0年2月實際交付之租金則如附表系爭租約B欄所示，均如
      前述。是可認被告積欠之租金數額共3,840,000元【300,0
      00+34,0000+320,000×10=3,840,000】。又被告儷宴美食
      館已交付押租金270萬元，已如前述，是抵充後原告得再
      向被告儷宴美食館請求之金額即為1,140,000元。
　　⒋又被告黃丁士為被告儷宴美食館之連帶保證人，已如前述
      ，是原告得請求被告黃丁士與被告儷宴美食館連帶給付1,
      140,000元。原告請求在此範圍內，為有理由；逾此部分
      之請求，則屬無據
五、遲延利息
（一）按民法第233條第1項規定：「遲延之債務，以支付金錢為
      標的者，債權人得請求依法定利率計算之遲延利息。」同
      法第203條規定：「應付利息之債務，其利率未經約定，
      亦無法律可據者，週年利率為百分之5。」同法第229條第
      2項規定：「給付無確定期限者，債務人於債權人得請求
      時，經其催告而未為給付，自受催告時起，負遲延責任。
      其經債權人起訴而送達訴狀，或依督促程序送達支付命令
      ，或為其他相類之行為者，與催告有同一之效力。」
（二）查本件損害賠償債務，其給付並無確定期限，而本件起訴
      狀繕本係於111年5月5日送達被告，有本院送達證書在卷
      可查（見本院卷第28頁），是被告應於111年5月6日起負
      遲延責任。　　
六、綜上所述，原告依系爭租約A、B之法律關係，請求被告連帶
    給付1,140,000元，及自111年5月6日起至清償日止，按週年
    利率5%計算之利息，為有理由，應予准許。逾此部分之請求
    則屬無據，應予駁回。
七、本件原告勝訴部分係依民事訴訟法第427條第1項適用簡易程
    序所為被告敗訴之判決，爰依同法第389條第1項第3款之規
    定，依職權宣告假執行。並依被告之聲請，宣告如被告為原
    告預供擔保，得免為假執行。又法院應依職權宣告假執行者
    ，本無庸原告為聲請，若原告仍聲請願供擔保宣告假執行者
    ，該聲請僅在促使法院職權發動，法院仍係本於職權而宣告
    ，自無庸對該聲請為准駁之裁判。至本件原告敗訴部分，其
    假執行之聲請已失其附麗，應予駁回。
八、本件事證已臻明確，兩造其餘之攻擊防禦方法及所提證據，
    於判決結果不生影響，爰不一一論列，併此敘明。
九、訴訟費用負擔之依據：民事訴訟法第79條、85條第2項。
中　　華　　民　　國　　111 　年　　10　　月　　28　　日
　　　　　　　　　　　中壢簡易庭　法　官　周仕弘
以上為正本係照原本作成。
如不服本判決，應於送達後20日內，向本院提出上訴狀並表明上
訴理由，如於本判決宣示後送達前提起上訴者，應於判決送達後
20日內補提上訴理由書（須附繕本）。
如委任律師提起上訴者，應一併繳納上訴審裁判費。
中　　華　　民　　國　　111 　年　　10　　月　　28　　日
　　　　　　　　　　　　　　　　　書記官　巫嘉芸
附表
系爭租約A   系爭租約B   編號 月份 實付租金 編號 月份 實付租金 1 106年6月 850,000 1 109年3月 500,000 2 106年7月 850,000 2 109年4月 460,000 3 106年8月 700,000 3 109年5月 480,000 4 106年9月 700,000 4 109年6月 480,000 5 106年10月 700,000 5 109年7月 480,000 6 106年11月 700,000 6 109年8月 480,000 7 106年12月 700,000 7 109年9月 480,000 8 107年1月 700,000 8 109年10月 480,000 9 107年2月 800,000 9 109年11月 480,000 10 107年3月 800,000 10 109年12月 480,000 11 107年4月 800,000 11 110年1月 480,000 12 107年5月 800,000 12 110年2月 480,000